臺灣臺中地方法院刑事判決　　　　　　　　　　　　　九十年度訴字第二八三號
　　公　訴　人　台灣台中地方法院檢察署檢察官
　　被　　　告　丙○○
　　選任辯護人　曾耀聰
右列被告因毒品危害防制條例案件，經檢察官提起公訴（九十年度偵字第一七八六０
號），本院判決如左：
    主  文
丙○○連續轉讓第一級毒品，累犯，處有期徒刑貳年陸月。
扣案之海洛因參包（毛重參點壹柒公克）沒收銷燬之。
    事      實
一、丙○○曾於民國（下同）八十三年十月十二日因違反肅清煙毒條例案件，經本院
    判處有期徒刑三年二月確定，於八十五年二月七日假釋付保護管束至八十七年一
    月十一日止，未經撤銷假釋而執行完畢，竟不知悔改，而基於概括犯意，於九十
    年九月十三日、九十年九月十五日、九十年九月二十九日向綽號「阿正」之真實
    姓名年籍不詳之男子，分別購入新台幣（下同）一千元之第一級毒品各一包，再
    於九十年九月十三日二十時、同年月十五日十四時、同年月二十九日十九時許，
    在台中縣潭子鄉○○路潭子國小附近，以原價格每次一千元之價格連續三次轉讓
    第一級毒品予乙○○，又於同年十月二日，再度向綽號「阿正」之男子，以一萬
    二千元之代價，販入第一級毒品海洛因二包，重量共約一錢（三點一七公克）之
    後，旋從其中一包抽取０．一公克之海洛因，分裝在另一個袋子內，準備要求乙○○分贈予伊該一小包海洛因，隨於同年十月二日十七時四十分許持放入煙盒內
    之該三包海洛因（毛重三點一七公克），在台中縣潭子鄉潭子國小旁，正欲轉讓
    海洛因予乙○○時，為埋伏在該處之員警查獲並扣得前開海洛因三包及其持有之
    0000000000行動電話一支，而未能得逞。
二、案經嘉義市警察局第一分局移送台灣台中地方法院檢察署檢察官偵查起訴。
    理      由
一、右揭事實，業據被告丙○○於本院審理時坦承不諱，核與證人乙○○於警訊中供
    證轉讓地點及次數相符，並有海洛因三包（毛重三．一七公克）扣案可稽，被告
    轉讓第一級毒品犯行明確。
二、核被告所為係犯毒品危害防制條例第八條第一項之罪。按毒品危害防制條例就轉
    讓海洛因之行為定有處罰明文，查被告雖係基於幫助他人施用海洛因之故意而交
    付海洛因予乙○○，惟其所表現之行為係「交付」「移轉」海洛因之持有，自應
    論以轉讓海洛因罪，公訴人認被告第一次至第三次之轉讓犯行係幫助犯毒品危害
    防制條例第十條第一項之罪，容有誤會，起訴法條應予變更，次按販賣毒品，須
    以營利為目的而販入或賣出，若將毒品無償交付他人或以購進之原價格交付他人
    ，要無意圖營利可言，與販賣之要件不符，應成立轉讓之罪（最高法院八十一年
    度第二次刑事庭會議決議及八十四年度第三次刑事庭會議決議參照）。本件被告
    丙○○於偵查中及本院審理中固然坦承有先將欲轉讓予乙○○之海洛因之二包中
    之一包，取出０．一公克，並於向「阿正」拿海洛因之前即對乙○○要求給予一
    點點海洛因等語，惟該一小包海洛因，被告於前開查獲時地同時為警於被告持有
    之香煙盒中查獲，有嘉義市警察局第一分局刑事案件報告書一紙在卷可憑，且有
    海洛因三包扣案可稽，由於被告最後一次轉讓海洛因時，尚未交付海洛因即為警
    查獲，則被告究竟欲交付幾包海洛因予乙○○，自無客觀事實足資認定，惟被告
    遭扣案之海洛因均置入同一包香煙盒內，有前開分局之移送報告在卷可憑，是以
    被告辯稱：伊向乙○○提出分一點點海洛因之要求時，乙○○未置可否，之後伊
    是想要拿著三包海洛因交付乙○○，再向乙○○要一小包海洛因等語，可以採信
    。被告於購入海洛因之初到為警查獲之時，尚未知悉是否乙○○願意分給伊一點
    點海洛因作為「走路工」，自難以被告之前開自白作為其有營利之意圖之證據，
    再查被告於九十年十月二日之警訊筆錄固然記載伊係「賺取０．一公克之海洛因
    」云云，惟該警訊之錄音帶中被告之陳述與警訊筆錄一字未差，甚至有警員糾正
    被告唸錯字之情形，業據本院勘驗該警訊錄音帶，制有勘驗筆錄在卷可憑，該警
    訊筆錄之制作違反刑事訴訟法第一百條之一規定甚為明確，應無證據能力，亦不
    足以此認定被告有營利之意圖，是以公訴人以被告第四次之轉讓犯行係犯同法第
    四條第五項、第一項之罪，亦有誤會，起訴法條亦應變更。被告持有第一級毒品
    海洛因之低度行為，應為轉讓之高度行為所吸收，不另論罪。被告先後多次轉讓
    第一級毒品海洛因之犯行，時間緊接，所犯罪名相同，顯係基於概括犯意所為，
    為連續犯以一罪論，並加重其刑。查被告丙○○曾於八十三年十月十二日因違反
    肅清煙毒條例案件，經本院判處有期徒刑三年二月確定，於八十五年二月七日假
釋付保護管束至八十七年一月十一日止，未經撤銷假釋而執行完畢，有台灣台中
    地方法院檢察署刑案資料查註記錄表、台灣高等法院被告全國前案記錄表各一紙
    附卷可參，是被告於受有期徒刑執行完畢後，五年內再犯有期徒刑以上之罪，應
    依刑法第四十七條之規定遞加重其刑。爰審酌被告之品行、犯罪之動機、手段、
    轉讓毒品於他人所生之危害不輕、其各次轉讓之數量及部分坦承犯行之犯後態度
    等一切情狀，量處如主文所示之刑，以示懲儆。扣案之海洛因三包（毛重共重三
    點一七公克）依毒品危害防制條例第十八條第一項前段沒收銷燬，又扣案之行動
    電話一支，不能證明係被告所有，且亦非專供聯絡轉讓事宜之器械，不予諭知沒
    收，附予明。
三、末查被告第一次至第三次轉讓安非他命予乙○○之犯行，是否係張茂迋為甲○○
    所購，業據證人甲○○到庭結證稱：伊不認識被告，是警察到家中抓伊，從嘉義
    到豐原找乙○○，然後帶被告回來，警察要伊指認是向被告買的，警察以「不送
    尿液檢驗」為條件，要伊指認被告販毒等語明確，是以證人甲○○於警訊中所為
    之指認亦有瑕疵，關於甲○○有透過乙○○向被告拿海洛因乙節，不能證明，是
    以本院認證人甲○○於警訊中之證詞，不足作為不利於被告之證據，附此敘明。
四、據上論斷，應依刑事訴訟法第二百九十九條第一項前段、第三百條，毒品危害防
    制條例第八條第一項、第十八條第一項前段，刑法第十一條前段、第五十六條、
    第四十七條，判決如主文。
中    華    民    國      九十一      年       三      月     二十      日
                                臺灣臺中地方法院刑事第二庭
                                      法  官  陳 如 玲
右正本證明與原本無異。
如不服本判決，應於判決送達後十日內向本院提出上訴狀，上訴於臺灣高等法院臺中
分院( 須附繕本 )。
                                      書記官
中    華    民    國      九十一      年       三      月     二十八    日
附錄論罪科刑之法條︰
毒品危害防制條例第八條第一項：轉讓第一級毒品者，處一年以上七年以下有期徒刑
，得併科新臺幣一百萬元以下罰金。
